【裁判字號】    90,台非,194
【裁判日期】    900628
【裁判案由】    偽造文書等罪
【裁判全文】
最高法院刑事判決                                  九十年度台非字第一九四號
    上訴人  最高法院檢察署檢察總長
    被  告  甲○○
右上訴人因被告偽造文書等罪案件，對於台灣南投地方法院中華民國九十年三月九日
第一審確定判決（九十年度易字第三九號，起訴案號：台灣南投地方法院檢察署八十
九年度偵字第四○三六號），認為違法，提起非常上訴，本院判決如左：
    主  文
原判決關於違背法令部分撤銷。
    理  由
非常上訴理由稱：「按受有期徒刑之執行完畢，或受無期徒刑或受有期徒刑一部之執
行而赦免後，五年以內再犯有期徒刑以上之罪者，為累犯，應加重本刑至二分之一。
本件被告甲○○前於八十五年間因違反麻醉藥品管理條例案件，經法院判處有期徒刑
六月確定，於八十六年七月三日執行完畢，該前科資料，在本件偵查案卷即台灣南投
地方法院檢察署八十九年度偵字第四○三六號卷宗第一頁刑案資料查註記錄表有詳細
之記載；且該卷內亦附有被告另案犯毒品危害防制條例，經台灣南投地方法院以累犯
判處其罪刑之八十八年度投刑簡字第八五六號判決書可稽（見該案卷第五四頁）。查
本件被告犯罪之時間，係在八十九年十一月間，在其前述違反麻醉藥品管理條例案件
執行完畢五年以內。乃原判決以偽造文書罪對被告判處罪刑時，竟未適用刑法第四十
七條累犯規定，加重其刑，自有判決不適用法則之違背法令。爰依刑事訴訟法第四百
四十一條、第四百四十三條提起非常上訴，以資糾正。」等語。
本院按受有期徒刑之執行完畢，或受無期徒刑或有期徒刑一部之執行而赦免後，五年
以內再犯有期徒刑以上之罪者，為累犯，加重本刑至二分之一，刑法第四十七條定有
明文。本件被告甲○○前於民國八十五年間因違反麻醉藥品管理條例罪，經台灣南投
地方法院以八十六年度簡上字第二號判處有期徒刑六月確定在案，並於八十六年七月
三日易科罰金執行完畢，有被告刑案資料查註紀錄表附於本案偵查卷，及被告另案所
犯違反毒品危害防制條例罪，經原法院依累犯判處罪刑之八十八年度投刑簡字第八五
六號判決書附偵查卷可按。而原確定判決認定被告甲○○係於八十九年十一月十五日
犯本件行使偽造私文書及偽造署押罪，距其受前開有期徒刑之執行完畢，尚未逾五年
，所為自與累犯之構成要件相符。乃原判決竟未依累犯之規定加重其刑，自有判決不
適用法則之違背法令。案經確定，非常上訴意旨執以指摘，洵有理由。惟原判決此項
違法，尚非不利於被告，應僅由本院將原判決未諭知累犯違背法令部分撤銷，以資糾
正。
據上論結，應依刑事訴訟法第四百四十七條第一項第一款前段，判決如主文。
中      華      民      國     九十     年      六      月    二十八    日
                              最高法院刑事第七庭
                                  審判長法官  吳  雄  銘
                                        法官  池  啟  明
                                        法官  石  木  欽
                                        法官  郭  毓  洲
                                        法官  吳  三  龍
      右正本證明與原本無異
                                              書  記  官
中      華      民      國     九十     年      七      月      二      日


司法院資訊處製作；財團法人民間司法改革基金會備份。
